【裁判字號】    89,聲再,279
【裁判日期】    890531
【裁判案由】    聲請再審
【裁判全文】
臺灣高等法院刑事裁定                            八十九年度聲再字第二七九號
    再審聲請人
    即受判決人  甲○○
右聲請人因傷害致死案件，對於本院中華民國八十七年十月十五日確定判決（八十七
年度上訴字第三七四五號）聲請再審，本院裁定如左：
    主  文
再審之聲請駁回。
    理  由
一、聲請再審意旨略以：原確定判決判處聲請人傷害致死罪刑，係以證人黃宏仁證稱
    ：案發當日下午四時許，曾見聲請人持鐵架打被害人謝騰桂之胸部，致被害人因
    傷致死，為其論據。惟查，案發當日下午四時，聲請人係在非現場之中壢市中山
    公園與楊益春、「蘭花」等人在一起，不在現場，根本未持鐵架打被害人，黃宏
    仁之證詞係不實。聲請人在警訊及檢察官之自白係被不正當方法取得，且伊返回
    現場二次係怕被害人謝騰桂發生意外，聲請人確實未打被害人，被害人係自行騎
    機車摔倒或被他人毆打致死，原判決判處聲請人罪刑為不當云云。
二、按有罪之判決確定後，為受判決人之利益聲請再審，必其聲請之理由合於刑事訴
    訟法第四百二十條第一項各款所定情形之一及第四百二十一條有足以影響於判決
    之重要證據漏未審酌者，始准許之。而法院認為無再審理由者，應以裁定駁回之
    ，刑事訴訟法第四百二十條、第四百二十一條、四百三十四條第一項分別定有明
    文。
三、經查，聲請人聲請再審之理由，並未指出有如何合於刑事訴訟法第四百二十條第
    一項各款所定情形之一或同法第四百二十一條之情形，乃僅就原確定判決所認定
    之事實及所採用之證據，予以指摘不當，惟此並不合於上述得提起再審之理由。
    且按證據之憑信力如何，事實審法院依自由心證之原則，本有斟酌取捨之權，苟
    其取捨不違背經驗法則或論理法則，不得任意指為違法。原確定判決對聲請人有
    關犯罪之證據，已盡其調查之能事，而其論處罪刑，復已詳述其所憑之證據及認
    定之理由，所為論述也與卷內資料相符，其證據之取捨及證據證明力之判斷，均
    無違背經驗法則及論理法則。則原確定判決就事實之認定及證據之調查並無違法
    之處，也無再審之理由，依前項說明，本件並無再審理由。至聲請人上述指摘之
    事實，原判決就其中大部分業已於判決理由內詳述如何不足採信，其論斷並無違
    背經驗及論理之法則。其中關於聲請人被不正當方法取得自白一節，聲請人於原
    審並未抗辯，又未能舉證證明，自不足採信，況此並不關於得否聲請再審之理由
    。從而本件聲請人之再審聲請為無理由，應予駁回。
四、爰依刑事訴訟法第四百卅四條第一項裁定如主文。
中      華      民      國    八十九    年      五      月     三十一   日
                              臺灣高等法院刑事第三庭
                                  審判長法  官  張  連  財
                                        法  官  張  傳  栗
                                        法  官  李  英  勇
右正本證明與原本無異。
如不服本裁定應於收受送達後五日內向本院提出抗告書狀。
                                        書記官  初  玲  玲
中      華      民      國    八十九    年      六      月       一     日


司法院資訊處製作；財團法人民間司法改革基金會備份。
